---
title: "Exercícios - Capítulo 03"
format:
  pdf: default
  html: 
    theme: cosmo
    toc: true
editor: visual
---

## Página 49

1.  Encontre todos os voos que:

<!-- -->

a.  Tiveram um atraso de duas horas ou mais na chegada.

```{r}
library(nycflights13)
library(dplyr)

filter(flights, arr_delay >= 120)
```

b.  Foram para Houston (IAH ou HOU).

```{r}
filter(flights, dest %in% c("IAH", "HOU"))
```

c.  Foram operados pela United, American ou Delta.

```{r}
filter(flights, carrier %in% c("UA", "AA", "DL"))
```

d.  Partiram em julho, agosto e setembro.

```{r}
filter(flights, month %in% seq(7,9))
```

e.  Chegaram com mais de duas horas de atraso, mas não saíram atrasados.

```{r}
filter(flights, arr_delay > 120, dep_delay <= 0)
```

f.  Atrasaram pelo menos uma hora, mas compensaram mais de 30 minutos durante o trajeto.

```{r}
filter(flights, dep_delay >= 60, (dep_delay - arr_delay) > 30)
```

g.  Saíram entre meia-noite e 6h (incluindo esses horários)

```{r}
filter(flights, dep_time %in% seq(0, 600))
```

2.  Outro ajudante de filtragem do dplyr é `between()`. O que ele faz? Você consegue utilizá-lo para simplificar o código necessário para responder aos desafios anteriores?

**Resposta:** Ele retorna valores que estão entre os parâmetros que eu colocar. Posso utilizálo para responder a questão d) e g).

```{r}
?between
# d
filter(flights, between(month, 7, 9))

# g
filter(flights, between(dep_time, 0, 600))
```

3.  Quantos voos têm um `dep_time` faltante? Que outras variáveis estão faltando? O que essas linhas podem representar?

```{r}
filter(flights, is.na(dep_time))
```

**Resposta:** 8.225 voos. Na minha visão são voos que foram cancelados.

4.  Por que `NA ^ 0` não é um valor faltante? Por que `NA | TRUE` não é um valor faltante? Por que `FALSE & NA` não é um valor faltante? Você consegue descobrir a regra geral?

**Resposta:** Pois qualquer número elevado a 0 é 1, mesmo se o `NA` for `TRUE` ou `FALSE`. Pois qualquer coisa OU `TRUE` é verdadeiro. Pois qualquer coisa & `FALSE`, dá `FALSE` pela regra de lógica matemática. A regra geral é que o R não retornará `NA` se qualquer coisa que substituir aquele `NA`, dá o mesmo resultado. Exemplo: `TRUE` \| `FALSE`, dá `TRUE`, ou seja se o `NA` for `FALSE`, `TRUE` ou até mesmo um número real, ele vai retornar `TRUE`. Isso aplica até mesmo para NA do tipo `NA_character_`.

## Página 51
1. Como você poderia usar `arrange()` para classificar todos os valores faltantes no começo?
```{r}
arrange(flights, desc(is.na(arr_delay)))
```

