---
title: "Exercícios - Capítulo 03"
format:
  pdf: default
  html: 
    theme: cosmo
    toc: true
editor: visual
---

## Página 49
1. Encontre todos os voos que:
a. Tiveram um atraso de duas horas ou mais na chegada.
```{r}
library(nycflights13)
library(dplyr)

filter(flights, arr_delay >= 120)
```

b. Foram para Houston (IAH ou HOU).
```{r}
filter(flights, dest %in% c("IAH", "HOU"))
```

c. Foram operados pela United, American ou Delta.
```{r}
filter(flights, carrier %in% c("UA", "AA", "DL"))
```

d. Partiram em julho, agosto e setembro.
```{r}
filter(flights, month %in% seq(7,9))
```

e. Chegaram com mais de duas horas de atraso, mas não saíram atrasados.
```{r}
filter(flights, arr_delay > 120, dep_delay <= 0)
```

f. Atrasaram pelo menos uma hora, mas compensaram mais de 30 minutos durante o trajeto.
```{r}
filter(flights, dep_delay >= 60, (dep_delay - arr_delay) > 30)
```

g. Saíram entre meia-noite e 6h (incluindo esses horários)
```{r}
filter(flights, dep_time %in% seq(0, 600))
```

