---
title: "Exercícios - Capítulo 01"
format: html
editor: visual
---

## Página 6

```{r}
library(tidyverse)
```

1.  Execute `ggplot(data = mpg)`. O que você vê?

```{r}
ggplot(data = mpg)
```

2.  Quantas linhas existem em `mtcars`? e quantas colunas?

```{r}
nrow(mtcars)
ncol(mtcars)
```

3.  O que a variável `drv` faz?

```{r}
?mpg
```

4.  Faça um gráfico de dispersão de `hmy` versus `cyl`

```{r}
ggplot(mpg, aes(x = hwy, y=cyl))+
  geom_point()
```

5.  Faça um gráfico de dispersão do `class` versus `drv`. pq não é útil?

```{r}
ggplot(mpg, aes(x = class, y = drv))+
  geom_point()
```

## Página 12

1.  O que há de errado com este código? Por que os pontos não estão pretos?

```{r}
ggplot(data = mpg) + 
  geom_point(mapping = aes(x = displ, y = hwy, color = "blue"))
```

**Resposta:** Talvez porque o argumento `color` está dentro da função `aes()`. Ele meio que está atribuindo `color` à uma "variável" chamada "blue". Exemplo de código com `color` fora da função:

```{r}
ggplot(data = mpg) + 
  geom_point(mapping = aes(x = displ, y = hwy), color = "blue")
```

2.  Quais variáveis em `mpg` são categóricas? Quais variáveis são contínuas? Como você pode ver essa informação quando executa `mpg`?

```{r}
?mpg

mpg
```

**Resposta:** Consigo ver pelo cabeçalho das variáveis: onde está escrito `<int>` é porque são números inteiros, logo discretos, quando está escrito `<double>` é porque são números com casas decimais, logo contínuos.

3.  Mapeie uma variável contínua para `color`, `size` e `shape`. Como essas estéticasnse comportam de maneira diferente para variáveis categóricas e contínuas?

```{r, error=TRUE}
ggplot(data = mpg)+
  geom_point(mapping = aes(x = displ, y = hwy, colour = displ))

ggplot(data = mpg)+
  geom_point(mapping = aes(x = displ, y = hwy, size = displ))

ggplot(data = mpg)+
  geom_point(mapping = aes(x = displ, y = hwy, shape = displ))

```

**Resposta:** Para `color`e `size`, o código roda, mas ainda assim fica muito difícil de distinguir valores dessa forma. Para o argumento `shape` o código não roda, acho que principalmnete pelo número limitado de formas.

4.  O que acontece se você mapear a mesma variável a várias estéticas?

```{r}
ggplot(data = mpg)+
  geom_point(mapping = aes(x = displ, y = displ, color = displ))
```

**Resposta:** Ele vai mapear normalmentr, só não é muito informativo.

5.  O que a estética `stroke` faz? Com que formas ela trabalha?

```{r}
?geom_point
ggplot(data = mpg)+
  geom_point(mapping = aes(x = displ, y = hwy), shape = 21, color = "blue", fill = "red", stroke = 3)
```

**Resposta:** Altera a grossura da borda dos pontos.

6.  O que acontece se você mapear uma estética a algo diferente de um nome de variável, como `aes(color = displ < 5)`

```{r, error=TRUE}
ggplot(data = mpg) +
  geom_point(mapping = aes(x = displ, y = displ < 5, colour = displ < 5))
```

**Resposta:** Ele vai criar uma variável que assume `TRUE` se o valor da variável `displ` for menor que 5 e `FALSE` c.c.

## Página 15

1.  O que acontece se você criar facetas em uma variável contínua?

```{r}
ggplot(data = mpg)+
  geom_point(mapping = aes(x = displ, y = hwy))+
  facet_wrap(~ displ, nrow = 2)
```

**Resposta:** Ele cria muitas facetas e fica difícil visualizar.

2.  O que significam células em branco em um gráfico com `facet_grid(drv ~ cyl)`? Como elas funcionam a este gráfico?

```{r}
ggplot(data = mpg)+
  geom_point(mapping = aes(x = drv, y = cyl))
```

```{r}
ggplot(data = mpg)+
  geom_point(mapping = aes(x = displ, y = hwy))+
  facet_grid(drv ~ cyl)
```

**Resposta:** Algumas facetas ficarão em branco pois não existem dados com essas combinações de valores das duas variáveis. Assim com no primeiro gráfico há valores que não possuem observações.

3.  Que gráficos o código a seguir faz?

```{r}
ggplot(data = mpg)+
  geom_point(mapping = aes(x = displ, y = hwy))+
  facet_grid(drv ~ .)
```

**Resposta:** Ele faz um grráfico onde não há colunas mas apenas linhas. Ao contrário do `facet_grid(. ~ drv)`, que só possui colunas e não linhas.

4.  Pegue o primeiro gráfico em facetas desta seção:

```{r}
ggplot(data = mpg)+
  geom_point(mapping = aes(x = displ, y = hwy))+
  facet_wrap(~ class, nrow = 2)
```

Quais são as vantagens de usar facetas, em vez de estética de cor? Quais são as desvatagens? Como o equilíbrio poderia mudar se tivesse um conjunto de dados maior?

**Resposta:** A vantagem é que pode-se ver cada classe separadamente, sem que uma se sobreponha à outra. A desvantagem é que é um pouco mais demorado para se compreender algumas coisas nesse formato, pois se estivessem em um só gráfico com cores diferentes poderia ser mais rápida a compreensão. Quando há muitos valores diferentes de uma variável, fica quase impossível ter algum insight em cima desses gráficos, pois impossibilita a visualização de todos ao mesmo tempo.

5.  Leia `?facet_wrap`. O que o `nrow` faz? O que o `ncol` faz? Quais outras opções controlam o layout de painéis individuais? Por que `facet_grid` não tem variáveis `ncol` e `nrow`?

**Resposta:** `nrow` é o núemro de linhas que as facetas vão ter e `ncol` o número de colunas. Exemplo: se eu tiver 3 facetas e digitar `nrow = 3`, cada linha vai ficar com uma faceta.

```{r}
ggplot(data = mpg)+
  geom_point(mapping = aes(x = displ, y = hwy))+
  facet_wrap(~ class, nrow = 4, ncol = 2)
```

Outras opções são o argumento `space` que organiza as facetas conforme o eixo x ou y.

```{r}
ggplot(data = mpg)+
  geom_point(mapping = aes(x = displ, y = hwy))+
  facet_wrap(~ class, space = "free_x")
```

```{r}
ggplot(data = mpg)+
  geom_point(mapping = aes(x = displ, y = hwy))+
  facet_wrap(~ class, space = "free_y")
```

O `as.table` que altera o layout colocando as facetas originais ao contrário (de baixo para cima).

```{r}
ggplot(data = mpg)+
  geom_point(mapping = aes(x = displ, y = hwy))+
  facet_wrap(~ class, as.table = TRUE)

ggplot(data = mpg)+
  geom_point(mapping = aes(x = displ, y = hwy))+
  facet_wrap(~ class, as.table = FALSE)
```

```{r}
ggplot(data = mpg)+
  geom_point(mapping = aes(x = displ, y = hwy))+
  facet_grid(~class)
```

O `facet_grid` não possui os argumentos `nrow` e `ncol` porque como são combunações de valores de variáveis, o número de linhas e colunas já é pré-definido.

6.  Ao usar `facet_grid()` você normalmente deveria colocar a variável com níveis mais singulres nas colunas. Por que?

```{r}
ggplot(data = mpg)+
  geom_point(mapping = aes(x = displ, y = hwy))+
  facet_grid(drv ~ fl)

ggplot(data = mpg)+
  geom_point(mapping = aes(x = displ, y = hwy))+
  facet_grid(fl ~ drv)
```

**Resposta:** Porque se colocarmos nas linhas as variáveis com multiplos níveis, os gráficos vão encolhendo muito ficando masi difícil de visualizar.

## Página 20

1.  Que geom você usaria para desenhar um gráfico de linha? Um diagrama de caixa (boxplot)? Um histograma? Um gráfico de área?

**Resposta:**

```{r}
ggplot(data = mpg, mapping = aes(x = displ))+
  geom_boxplot(fill = "#A599B5", color = "#00B9AE")

ggplot(data = mpg, mapping = aes(x = displ, y = hwy))+
  geom_line(color = "#A599B5")

ggplot(data = mpg, mapping = aes(x = displ))+
  geom_histogram(fill = "#A599B5", color = "#00B9AE")

ggplot(data = mpg, mapping = aes(x = year, y = cyl))+
  geom_area(fill = "#00B9AE")
```

2.  Execute este código em sua cabeça e preveja como será o resultado. Depois execute o código em R e confira suas previsões.

```         
ggplot(
    data = mpg,
    mapping = aes(x = displ, y = hwy, color = drv)
)+
    geom_point()+
    geom_smooth(se = FALSE)
```

**Resposta:** Ele criará um gráfico de dispersão entre `displ` e `hwy` com as cores sendo os diferentes valores da variável `drv`. Depois criará uma linha sem a sombra na borda dela, também com cores diferentes conforme a variável `drv`.

```{r}
ggplot(
    data = mpg,
    mapping = aes(x = displ, y = hwy, color = drv)
)+
    geom_point()+
    geom_smooth(se = FALSE)
```

3.  O que `show_legend = FALSE` faz? O que acontece se você removê-lo? Por que você acha que usei isso anteriormente no capítulo?

**Resposta:** Ele esconde a legenda de cores/formas/tamanhos do `mapping`. Caso removido ele mostra a legenda com cores. Acho que usou para mostrar que quando há cores envolvidas o `ggplot` automaticamente mostra a legenda, o que não acontece em outros gráficos sem cores como `aes.`

4.  O que o argumento `se`para `geom_smooth()` faz? **Resposta:** Esconde aquela sombra que fica em torno da linha.

5.  Esses gráficos serão diferentes? Por que/por que não?

```         
ggplot(data = mpg, mapping = aes(x = displ, y = hwy))+
  geom_point()+
  geom_smooth()
  
ggplot()+
  geom_point(data = mpg, mapping = aes(x = displ, y = hwy))+
  geom_smooth(data = mpg, mapping = aes(x = displ, y = hwy))
```

**Resposta:** Não serão diferentes pois o que muda é só a sintaxe.

```{r}
ggplot(data = mpg, mapping = aes(x = displ, y = hwy))+
  geom_point()+
  geom_smooth()
  
ggplot()+
  geom_point(data = mpg, mapping = aes(x = displ, y = hwy))+
  geom_smooth(data = mpg, mapping = aes(x = displ, y = hwy))
```

6.  Recrie o código R necessário para gerar os seguintes gráficos:

```{r}
ggplot(data = mpg, mapping = aes(x = displ, y = hwy))+
  geom_point()+
  geom_smooth(se = FALSE)

ggplot(data = mpg, mapping = aes(x = displ, y = hwy))+
  geom_point()+
  geom_smooth(aes(group = drv), se = FALSE)

ggplot(data = mpg, mapping = aes(x = displ, y = hwy))+
  geom_point(aes(color = drv))+
  geom_smooth(aes(color = drv), se = FALSE)

ggplot(data = mpg, mapping = aes(x = displ, y = hwy))+
  geom_point(aes(color = drv))+
  geom_smooth(se = FALSE)

ggplot(data = mpg, mapping = aes(x = displ, y = hwy))+
  geom_point(mapping = aes(color = drv))+
  geom_smooth(mapping = aes(linetype = drv), se = FALSE)

ggplot(data = mpg, mapping = aes(x = displ, y = hwy, fill = drv))+
  geom_point(shape = 21, color = "white", size = 3,stroke = 2 )

```

## Página 26

1.  Qual é o geom padrão associado a `stat_summary`? Como você poderia reescrever o gráfico anterior usando a função geom, em vez da funcão `stat`?

**Resposta:** O `geom_pointrange`.

```{r}
?stat_summary

ggplot(data = diamonds)+
  geom_pointrange(
    mapping = aes(x = cut, y = depth),
    stat = "summary",
    fun.min = min,
    fun.max = max,
    fun = median)
```

2.  O que `geom_col()` faz? Qual a diferença entre ele e `geom_bar()`? **Resposta:** O `geom_bar` usa a frequência daquele nível na variável y e o `geom_col` utiliza alguma variável dentro do conjunto de dados como y. Em resumo, o `geom_col` é um `geom_bar` com argumento `stat = "identity"`.

```{r}
ggplot(data = diamonds)+
  geom_bar(mapping = aes(x = cut))


dados <- diamonds %>% count(cut)
ggplot(data = dados)+
  geom_col(mapping = aes(x = cut, y = n))
  
```

3.  A maioria dos geoms e stats vem em pares, que são quase sempre usados juntos. Leia a documentação e faça uma lista de todos os pares. O que eles têm em comum?

**Resposta:** \| Stat \| Geom \| \| :---: \| :---: \| \|`stat_align` \| `geom_area`\| \|`stat_bin` \| `geom_bar`\| \|`stat_bin_2d` \| `geom_tile`\| \|`stat_bin_hex` \| `geom_hex`\| \|`stat_bin2d` \| `geom_tile`\| \|`stat_binhex` \| `geom_hex`\| \|`stat_boxplot` \| `geom_boxplot`\| \|`stat_connect` \| `geom_path`\| \|`stat_contour` \| `geom_contour`\| \|`stat_contour_filled` \| `geom_contour_filled`\| \|`stat_count` \| `geom_bar`\| \|`stat_density` \| `geom_area`\| \|`stat_density_2d` \| `geom_density2d`\| \|`stat_density2d_filled` \| `geom_density2d_filled`\| \|`stat_ecdf` \| `geom_step`\| \|`stat_ellipse` \| `geom_path`\| \|`stat_function` \| `geom_function`\| \|`stat_identity` \| `geom_point`, `geom_spoke`\| \|`stat_manual` \| `geom_point`\| \|`stat_qq` \| `geom_point`\| \|`stat_qq_line` \| `geom_abline`\| \|`stat_quantile` \| `geom_quantile`\| \|`stat_sf` \| `geom_rect`\| \|`stat_sf_coordinates` \| `geom_point`\| \|`stat_smooth` \| `geom_smooth`\| \|`stat_sum` \| `geom_point`\| \|`stat_summary` \| `geom_pointrange`\| \|`stat_summary_2d` \| `geom_tile`\| \|`stat_summary_bin` \| `geom_pointrange`\| \|`stat_summary_hex` \| `geom_hex`\| \|`stat_summary2d` \| `geom_tile`\| \|`stat_unique` \| `geom_point`\| \|`stat_ydensity` \| `geom_violin`\| \|`stat_smooth` \| `geom_smooth`\| \|`stat_smooth` \| `geom_smooth`\|

Ambos apresentam a mesa camada do gráfico.

4.  Quais variáveis `stat_smooth` calcula? Quais parâmetros controlam seu comportamento? **Resposta:**

`ymin` = o limite inferior do intervalo de confiança para o valor predito. `ymax` = o limite superior do intervalo de confiança do valor predito. `se` = o erro padrão.

`method` = controla qual algoritmo será usado para calcular a curva. `formula` = controla a equação do modelo. `se` = controla se o gráfico irá mostrar o erro padrão ou não. `fullrange` = se `TRUE` calculará a linha para além dos dados coletados.

5.  Em nosso gráfico de barras de `proportion`, precisamos configurar `group = 1`. Por quê? Em outras palavras, qual é o problema com esses dois gráficos.

```{r}
ggplot(data = diamonds)+
  geom_bar(mapping = aes(x = cut, y = ..prop..))

ggplot(data = diamonds)+
  geom_bar(mapping = aes(x = cut, fill = color, y = ..prop..))
```

**Resposta:** O problema é que ele vai colocar todos os níveis com proporção 1 e todos os níveis do gráfico 2 terão todas as cores da variável color.

## Página 31
1. Qual é o problema com este gráfico? Como você poderia melhorá-lo?
```{r}
ggplot(data = mpg, mapping = aes(x = cty, y = hwy))+
  geom_point()
```
**Resposta:** Como é uma variável discreta, está ocorrendo o *overpotting*. A melhoria está na utilização do argumento `position = jitter`.
```{r}
ggplot(data = mpg, mapping = aes(x = cty, y = hwy))+
  geom_point(position = position_jitter())
```
2. Quais parâmetros para `geom_jitter()` controlam a quantidade de oscilação?
**Resposta:** Os parâmetros `width` e `height`.

3. Compare e contraste `geom_jitter()` com `geom_count()`.
```{r}
ggplot(data = mpg)+
  geom_jitter(mapping = aes(x = displ, y = hwy))

ggplot(data = mpg)+
  geom_count(mapping = aes(x = displ, y = hwy))
```
**Resposta:** A diferença é que o `jitter` espalha mais os pontos, ivtando que se sobreponham, já o `count` conta quantos pontos se sobrepõem e a quantidade. Depende muito do objetivo do gráfico. 

4. Qual é o ajuste de posição padrão para `geom_boxplot()`? Crie uma visualização do conjunto de dados `mpg` que demonstre isso.

**Resposta:** `dodge2`. Ele evita que vários boxplots fiquem sobrepostos.
```{r}
library(ggplot2)
library(stringr)

mpg_modificado <- mpg |> 
  mutate(
    tipo_transmissao = if_else(str_detect(trans, "auto"), "Automático", "Manual")
  )

ggplot(data = mpg_modificado) +
  geom_boxplot(
    mapping = aes(x = drv, y = hwy, fill = tipo_transmissao), position = "dodge2"
  )

ggplot(data = mpg_modificado) +
  geom_boxplot(
    mapping = aes(x = drv, y = hwy, fill = tipo_transmissao), position = "identity"
  )

```



