---
title: "Exercícios - Capítulo 01"
format: html
editor: visual
---
## Página 6
```{r}
library(tidyverse)
```

1. Execute `ggplot(data = mpg)`. O que você vê?

```{r}
ggplot(data = mpg)
```

2. Quantas linhas existem em `mtcars`? e quantas colunas?

```{r}
nrow(mtcars)
ncol(mtcars)
```

3. O que a variável `drv` faz?

```{r}
?mpg
```

4. Faça um gráfico de dispersão de `hmy` versus `cyl`

```{r}
ggplot(mpg, aes(x = hwy, y=cyl))+
  geom_point()
```

5. Faça um gráfico de dispersão do `class` versus `drv`. pq não é útil?

```{r}
ggplot(mpg, aes(x = class, y = drv))+
  geom_point()
```

## Página 12
1. O que há de errado com este código? Por que os pontos não estão pretos?
```{r}
ggplot(data = mpg) + 
  geom_point(mapping = aes(x = displ, y = hwy, color = "blue"))
```
**Resposta:** Talvez porque o argumento `color` está dentro da função `aes()`. Ele meio que está atribuindo `color` à uma "variável" chamada "blue". Exemplo de código com `color` fora da função:

```{r}
ggplot(data = mpg) + 
  geom_point(mapping = aes(x = displ, y = hwy), color = "blue")
```

2. Quais variáveis em `mpg` são categóricas? Quais variáveis são contínuas? Como você pode ver essa informação quando executa `mpg`?
```{r}
?mpg

mpg
```
**Resposta:** Consigo ver pelo cabeçalho das variáveis: onde está escrito `<int>` é porque são números inteiros, logo discretos, quando está escrito `<double>` é porque são números com casas decimais, logo contínuos.

3. Mapeie uma variável contínua para `color`, `size` e `shape`. Como essas estéticasnse comportam de maneira diferente para variáveis categóricas e contínuas?
```{r, error=TRUE}
ggplot(data = mpg)+
  geom_point(mapping = aes(x = displ, y = hwy, colour = displ))

ggplot(data = mpg)+
  geom_point(mapping = aes(x = displ, y = hwy, size = displ))

ggplot(data = mpg)+
  geom_point(mapping = aes(x = displ, y = hwy, shape = displ))

```
**Resposta:** Para `color`e `size`, o código roda, mas ainda assim fica muito difícil de distinguir valores dessa forma. Para o argumento `shape` o código não roda, acho que principalmnete pelo número limitado de formas.

4. O que acontece se você mapear a mesma variável a várias estéticas?
```{r}
ggplot(data = mpg)+
  geom_point(mapping = aes(x = displ, y = displ, color = displ))
```
**Resposta:** Ele vai mapear normalmentr, só não é muito informativo.

5. O que a estética `stroke` faz? Com que formas ela trabalha?
```{r}
?geom_point
ggplot(data = mpg)+
  geom_point(mapping = aes(x = displ, y = hwy), shape = 21, color = "blue", fill = "red", stroke = 3)
```
**Resposta:** Altera a grossura da borda dos pontos.




