---
title: "Exercícios - Capítulo 02"
format:
  pdf: default
  html: 
    theme: cosmo
    toc: true
editor: visual
---

## Página 40

1. Por que este código não funciona?
```{r, error=TRUE}
my_variable <- 10
my_varIable
```

**Resposta:** Porque o nome que chamamos no console está diferente do nome da variável criada. O "i" está maiúsculo.

2. Ajuste cada um dos seguintes comandis de R para que executem corretamente:
```{r, error=TRUE}
library(tidyverse)

ggplot(dota = mpg)+
  geom_point(mapping = aes(x = displ, y = hwy))

fliter(mpg, cyl = 8)
filter(diamond, carat > 3)
```
**Resposta:** Há vários erros de digitação aí. Primeiramente, o `data` está como `dota`, depois o `filter` está `fliter`, o `=` era pra ser `==` e por último, o `diamond` era para ser `diamonds`.
```{r}
library(tidyverse)

ggplot(data = mpg)+
  geom_point(mapping = aes(x = displ, y = hwy))

filter(mpg, cyl == 8)
filter(diamonds, carat > 3)
```
3. Pressione Alt-Shift-K. O que acontece? Como você pode chegar ao mesmo resultado usando menus?

**Resposta:** Quando pressiono Alt-Shift-K, todos os comandos de atalhos no teclado aparecem. Posso chegar no mesmo resultado usando Tools > Keyboard Shortcut Help.

